【裁判字號】    95,訴,2353
【裁判日期】    950918
【裁判案由】    毒品危害防制條例
【裁判全文】
臺灣板橋地方法院刑事判決              95年度訴字第2353號
公  訴  人  臺灣板橋地方法院檢察署檢察官
被      告  甲○○
                    （現於臺灣臺北監獄士林分監另案執行）
上列被告因違反毒品危害防制條例案件，經檢察官提起公訴（九
十五年度毒偵字第四五五四號），於被告為有罪之陳述後，本院
合議庭裁定由受命法官獨任依簡式審判程序審理，茲判決如下：
    主  文
甲○○施用第一級毒品，累犯，處有期徒刑柒月。
    事  實
一、甲○○前因施用毒品違反毒品危害防制條例案件，經檢察官
    送勒戒處所觀察、勒戒後，因認無繼續施用毒品之傾向，而
    於民國九十二年十二月二十三日執行完畢釋放，並由臺灣板
    橋地方法院檢察署檢察官以九十二年度毒偵字第二三三五號
    為不起訴處分確定。嗣又因施用第二級毒品違反毒品危害防
    制條例案件，經本院以九十三年度簡字第一五三二號判處有
    期徒刑五月確定，甫於九十四年二月二十二日執行完畢（構
    成累犯）。其後同因施用第二級毒品違反毒品危害防制條例
    案件為警查獲，經本院以九十五年度簡字第二四八七號判處
    有期徒刑六月確定，現仍執行中（此部分不構成累犯）。
二、詎甲○○仍不知悛悔，基於施用第一級毒品之犯意，於九十
    四年四月七日十四時三十分許為警採集尿液前回溯二十六小
    時（起訴書誤植為二十四小時，應予更正）內某時（不含警
    於十三時二十分許查獲後之時間），在不詳地點，以不詳之
    方式施用第一級毒品海洛因乙次。嗣經警於九十四年四月七
    日十三時二十分許，在臺北市○○街○段五四號四樓查獲其
    另案施用第二級毒品案件（業經另案審結），經採集其尿液
    囑託鑑定結果，發現其尿液檢體呈嗎啡陽性反應而查獲。
三、案經臺北市政府警察局萬華分局移送臺灣臺北地方法院檢察
    署檢察官呈臺灣高等法院檢察署檢察長移轉臺灣板橋地方法
    院檢察署檢察官偵查起訴。
    理  由
一、犯罪事實之認定：
  (一)上揭犯罪事實，業據被告甲○○自白不諱，而其為警查獲後
    經採集尿液囑託鑑定結果，亦呈嗎啡（即海洛因進入人體後
    之代謝物）陽性反應，有臺灣尖端先進生技醫藥股份有限公
    司出具之濫用藥物檢驗報告與臺北市政府警察局萬華偵辦毒
    品案件尿液檢體委驗單各乙份附卷可稽，堪信其前開自白應
    與事實相符。
  (二)又被告前因施用毒品違反毒品危害防制條例案件，經檢察官
    送勒戒處所觀察、勒戒後，因認無繼續施用毒品之傾向，而
    於九十二年十二月二十三日執行完畢釋放，並由臺灣板橋地
    方法院檢察署檢察官以九十二年度毒偵字第二三三五號為不
    起訴處分確定，此亦有上開不起訴處分書與臺灣高等法院被
    告全國前案紀錄表各乙份存卷可憑。
  (三)是以本件事證明確，被告於觀察勒戒執行完畢釋放後五年內
    再為施用海洛因之犯行，堪為認定，應予依法論科。
二、論罪科刑之法律適用：
  (一)按被告行為後，刑法及其施行法於九十四年一月四日修正公
    布，並於九十五年七月一日施行，另罰金罰鍰提高標準條例
    第二條之規定配合刑法修正同時刪除。依修正後刑法第二條
    第一項之規定：「行為後法律有變更者，適用行為時之法律
    。但行為後之法律有利於行為人者，適用最有利於行為人之
    法律。」。上開刑法、刑法施行法等相關法律之修正雖非個
    別刑罰處罰規定或構成要件之變更，然已影響行為人刑罰之
    法律效果，應屬刑法第二條第一項所定之法律變更（最高法
    院八十三年度台非字第一九九號判決意旨參照）。是本件自
    應就被告適用修正前後相關規定法律效果綜合比較後，依上
    開規定適用法律，並應依比較後之結果一體適用，不得就新
    舊法個別項目割裂適用（最高法院九十五年第八次刑事庭會
    議決議意旨參照）。茲比較說明如下：
    1.按海洛因為毒品危害防制條例第二條第二項第一款所定之
      第一級毒品，依被告甲○○行為時之法律規定，核其所為
      ，係犯同條例第十條第一項之施用第一級毒品罪。其施用
      前後持有海洛因之低度行為均為施用之高度行為所吸收，
      不另論罪。另被告前因施用第二級毒品違反毒品危害防制
      條例案件，經本院以九十三年度簡字第一五三二號判處有
      期徒刑五月確定，甫於九十四年二月二十二日執行完畢，
      此有臺灣高等法院被告全國前案紀錄表附卷足按，其於有
      期徒刑執行完畢後五年以內再犯本件最重本刑為有期徒刑
      以上之罪，為累犯，應依修正前刑法第四十七條之規定遞
      為加重其刑。
    2.而依刑法及其施行法於九十五年七月一日修正施行，及罰
      金罰鍰提高標準條例第二條之規定配合刑法修正同時刪除
      之相關規定，被告所涉毒品危害防制條例第十條第一項論
      罪條文之構成要件與法定刑本身並無修正。又關於累犯之
      規定於修法後雖僅限於故意犯始有其適用，惟本件被告之
      行為本即為故意犯，其就累犯之適用不受修法之影響。是
      就上開各法律適用項目綜合比較結果，修法後之規定並無
      有利於行為人之情形，應依刑法第二條第一項前段之規定
      ，適用被告行為時即刑法及其施行法於九十五年七月一日
      修正施行前之相關刑罰規定，其適用內容如前二(一)1.所述
      。
  (二)爰審酌被告有如事實欄所載之犯罪及施用毒品遭查獲之紀錄
    ，素行不佳，且前已因觀察勒戒結果而經不起訴處分，業受
    毒品危害防制條例對施用毒品人之寬典，竟仍一再施用，且
    於前案甫執行完後又再度施用，顯見悔意未堅，而被告施用
    毒品為戕害自身健康之犯罪，於他人固無明顯重大危害，然
    已足對社會善良風氣產生不良影響，惟斟酌其施用之次數僅
    為乙次，並於審理中能坦認犯行，犯罪後之態度良好等一切
    情狀，量處如主文所示之刑，以資儆懲。
據上論斷，應依刑事訴訟法第二百七十三條之一第一項、第二百
九十九條第一項前段、毒品危害防制條例第十條第一項、第二十
三條第二項，刑法第二條第一項前段、修正前刑法第十一條前段
、第四十七條，判決如主文。
本案經檢察官乙○○到庭執行職務。
中    華    民    國    95    年    9     月    18    日
                  刑事第十庭  法  官  楊  博  欽
以上正本證明與原本無異
如不服本判決應於送達後十日內向本院提出上訴狀
                              書記官  李  慈  容
中    華    民    國    95    年    9     月    18    日
附錄本案論罪科刑法條全文：
毒品危害防制條例第十條
  施用第一級毒品者，處六月以上五年以下有期徒刑。
  施用第二級毒品者，處三年以下有期徒刑。


司法院資訊處製作；財團法人民間司法改革基金會備份。
